【裁判字號】    97,訴,48
【裁判日期】    970131
【裁判案由】    毒品危害防制條例
【裁判全文】
臺灣基隆地方法院刑事判決                97年度訴字第48號
公  訴  人  臺灣基隆地方法院檢察署檢察官
被      告  甲○○
                    （現另案於臺灣基隆監獄執行）
上列被告因違反毒品危害防制條例案件，經檢察官提起公訴（96
年度毒偵字第2980號），被告就被訴事實為有罪之陳述，本院合
議庭裁定由受命法官獨任進行審判，經改依簡式審判程序審理後
判決如下：
    主  文
甲○○施用第一級毒品，累犯，處有期徒刑捌月。
    事  實
一、甲○○前因施用第二級毒品安非他命案件，經觀察、勒戒後
    ，認無繼續施用毒品之傾向，於民國（下同）87年9月22日
    執行完畢釋放出所，並由臺灣基隆地方法院檢察署檢察官於
    87年9月21日，以87年度偵字第3667號為不起訴處分確定。
    又因施用第二級毒品安非他命案件，由臺灣基隆地方法院檢
    察署檢察官聲請簡易判決處刑及送強制戒治，經本院於89年
    3 月31日，以89年度基簡字第59號判決，判處有期徒刑5月
    確定，於90年6月1日執行完畢；強制戒治部分，於89年12月
    31日戒治期滿執行完畢。復因施用第二級毒品安非他命案件
    ，由本署檢察官聲請簡易判決處刑，經本院於94年12月5日
    ，以94年度基簡字第890號判決，判處有期徒刑6月確定；又
    其因竊盜案件，經本院於95年4月24日，以94年度基簡字第
    729 號判處有期徒刑6月確定，上開2罪復經同院裁定，合併
    應執行有期徒刑11月，甫於96年2月28日執行完畢。再因施
    用第一級毒品案件，經臺灣基隆地方法院檢察署檢察官提起
    公訴，本院於96年10月29日，以96年度訴字第442號判決，
    經減刑後判處有期徒刑4月、8月，應執行有期徒刑10月確定
    （尚未執行）。復又因施用第一級毒品案件，經臺灣基隆地
    方法院檢察署檢察官提起公訴，經本院於96年11月26日，以
    96 年度訴字第766號判決，判處有期徒刑7月確定（尚未執
    行）。復再因施用第一級毒品案件，經臺灣基隆地方法院檢
    察署檢察官提起公訴，本院以96年度訴字第928號審理中（
    尚未判決）。又再因施用第一級毒品案件，經臺灣基隆地方
    法院檢察署檢察官提起公訴，經本院於96年12月12日，以96
    年度訴字第1019號判決，判處有期徒刑7月、7月、7月，應
    執行有期徒刑1年（尚未確定）。詎其仍不知悔改戒除毒癮
    ，又基於施用第一級毒品海洛因之犯意，於96年9月13日上
    午8時許，在其友人綽號「阿田」（真實姓名不詳）位於基
    隆市○○區○○街（地址不詳）住處內，以將海洛因倒入注
    射針筒加水混合注射手臂方式，非法施用第一級毒品海洛因
    1次。嗣於同日下午6時許，因另案通緝，為警在基隆市○○
    區○○街77號前查獲，復經其同意為警採集其尿液送驗，結
    果呈有嗎啡陽性反應，始查悉上情。
二、案經基隆市警察局第三分局報告臺灣基隆地方法院檢察署檢
    察官偵查起訴。
    理  由
壹、程序事項：
    本件被告甲○○所犯者非為死刑、無期徒刑、最輕本刑為3
    年以上有期徒刑之罪或高等法院管轄第一審案件，其於準備
    程序進行中，先就被訴事實為有罪之陳述，經告知其簡式審
    判程序之旨，並聽取公訴人、被告之意見後，本院業已依刑
    事訴訟法第273條之1第1項之規定，裁定由受命法官獨任以
    簡式審判程序進行本案之審理。
貳、實體事項：
一、上開事實，業據被告於警詢、檢察官偵查及本院審理時坦承
    在卷，且其為警查獲時所採集之尿液送驗結果，呈嗎啡之陽
    性反應，此有96年9月27日台灣尖端先進生技醫藥股份有限
    公司濫用藥物尿液檢驗報告1紙附卷可稽，被告之自白與事
    實相符，可以採信。又其前因施用第一、第二級毒品案件，
    經本院裁定送觀察勒戒後，認無繼續施用毒品傾向，於87年
    9月22日執行完畢釋放出所及於89年12月31日戒治期滿執行
    完畢，再於94年、95年、96年施用毒品等情，有臺灣高等法
    院被告前案紀錄表附卷足佐。綜上，本案事證明確，被告於
    5年以內，再犯施用第一級毒品之犯行，堪可認定，應依法
    論科。
二、論罪科刑：
(一)、查海洛因係毒品危害防制條例第2條第2項第1款所定之第一
    級毒品，被告於戒治執行完畢後，5年以內再犯施用第一級
    毒品海洛因之行為，係犯毒品危害防制條例第10條第1項之
    施用第一級毒品罪。被告因施用而持有第一級毒品海洛因之
    低度行為，應為施用第一級毒品之高度行為所吸收，不另論
    罪。又被告前曾受如事實欄所示之有期徒刑執行完畢，有臺
    灣高等法院被告前案紀錄表在卷可按，其於有期徒刑執行完
    畢後之5年內，故意再犯本件有期徒刑以上之罪，為累犯，
    應依刑法第47條第1項加重其刑。
(二)、爰審酌被告犯罪之動機、犯罪後坦承犯行，所犯施用毒品犯
    行乃戕害自己身心健康，並未危及他人等一切情狀，量處如
    主文所示之刑。
據上論斷，應依刑事訴訟法第273條之1第1項、第299條第1 項前
段，毒品危害防制條例第10條第1 項、第23條第2 項，刑法第11
條前段、第47條第1項，判決如主文。
本案經檢察官李元銘到庭執行職務。
中    華    民    國    97    年    1     月    31    日
                  刑事第二庭法  官 陳伯厚
以上正本證明與原本無異。
如不服本判決應於收受本判決後10日內向本院提出上訴書狀，其
未敘述上訴理由者，並得於提起上訴後10日內向本院補提理由書
狀（均須按他造當事人之人數附繕本）「切勿逕送上級法院」。
中    華    民    國    97    年    1     月    31    日
                            書記官  黃士元
附錄論罪法條：
毒品危害防制條例第10條
施用第一級毒品者，處 6 月以上 5 年以下有期徒刑。
施用第二級毒品者，處 3 年以下有期徒刑。


司法院資訊處製作；財團法人民間司法改革基金會備份。
